【裁判字號】    98,審小上,80
【裁判日期】    980803
【裁判案由】    侵權行為損害賠償
【裁判全文】
臺灣臺北地方法院民事裁定           98年度審小上字第80號
上  訴  人
即  被  告  乙○○
被上訴人
即  原  告  甲○○
上列當事人間侵權行為損害賠償事件，上訴人對於民國98年4月8
日本院臺北簡易庭98年度北小字第685號第一審判決提起上訴，
本院裁定如下：
    主  文
上訴駁回。
第二審訴訟費用新台幣壹仟伍佰元由上訴人負擔。
    理  由
一、本件上訴意旨略以：
（一）鈞院 97年度交易字第421號刑事附帶民事訴訟起訴狀，各
      類收據有整齊排列，第一張急診費新台幣（下同） 650元
      有註明乙○○出的，請扣除「美容護膚」醫療，全部過程
      ，3個月費用 2,960元（六張門診）。4個半月後第七張門
      診及第二張醫生證明出現了。（都是8月1日）。從時間上
      看原告「美容護膚」是成功的，最後2次看診都間隔1個月
      ，4個半月後卻要「雷射」，原因是8月4日要開庭，2,960
      元加其他沒超過我要賠償的31,000元，傷都好了，只有雷
      射提高價碼，想也知道，原告要求雷射「傅醫師」，認為
      生意上門估價30,000元，他們要求傅醫生開證明，怎能騙
      過醫師呢？ 1月18日，開過診斷證明書急診的陳醫師說：
      「你做不做美容護膚都沒關係，快則3年，慢則5年，皮膚
      就會恢復原狀（法院有紀錄）。」，傅醫師的囑言宜使用
      矽膠「預防」疤痕增生。因此傅醫師的第 2張「診斷證明
      」就有意思了，「疤痕增生是破綻，雷射除疤，是原告的
      用心」。先解釋疤痕增生，是種特殊體質，傷口好了又壞
      ，壞了又好，形狀好似蜈蚣，原告顯然不是雷射除疤，要
      自付，不是美容護膚的療程。同年8月1日也是原告父母，
      威脅勒索我破滅的日子。從未告知賠多少，想勒索 5萬卻
      沒有收據。 650元皮肉傷，告我業務過失傷害、右轉車不
      讓直行車罪名成立，5個律師說 4個月可易科罰金。給他5
      萬，我省7萬，用關4個月威脅我，有目的看診，雷射拿掉
      了，門診560元也該拿掉吧！
（二）矽膠先看最假的2張，7月31日，傷口好了，又不是特殊體
      質，只會慢慢復原，居然花 3,900元買藥，好像比撞車時
      更嚴重，「美容護膚」一個療程3個月2960元，第一張 96
      年12月11日，還沒出車禍，可見他同學、朋友有矽膠的需
      求，連在一起的3月5日，兩張都是3月5日，好怪。 3,900
      元，是否說醫師看診用藥護士消毒包紮不如矽膠。同年 2
      月14日這張收據，才是真的因註明矽膠，這時應是使用矽
      膠最多的時候，卻買一個，3月7日花3,900元，但3月14日
      又最後一次看診， 7月31日，又花3900元，8月1日又看診
      ，這種不合理的現象是不是說4張發票是假的。
（三）27日估完價16,000元，28日卻與車主，有這許多電話我發
      覺有異，回車行拿估價單，說商業機密不給我，要求換家
      車行估，卻黃牛，是原告電話不接，留電不回，是我的證
      人與車行談好15,000元修理費，12月31日估價，收據卻開
      12月30日。
（四）精神賠償 8,000元，法官認為有疤痕增生，但從就診收據
      及時間知道那是傷好必然留下疤痕，會隨時間而復原，前
      面我有解釋過「加害程度」高等法院不是有被告較輕，原
      告較重。鑑定意見書伍、肇事分析中，駕駛行為（三）執
      行車違規行駛右轉專用車道，被告事故最終停止位置，車
      身微往右偏未進入路口北側，原告人車拖行約28公尺，似
      有超速行駛之情事，原告駕駛行為係本事故肇事原因，被
      告無肇事因素， 97年度交易字第421號判決書貳、實體部
      分第二點，經查之（二），原告已超越我車遭我撞擊直線
      滑行至對向路口，原告騎乘機車，應有相當速度判決書中
      卻沒有速度，不能寫 40-50公里，通不過交通警察的檢驗
      ，多了就超速，原告在交通員警、法庭、鑑定委員會都是
      40- 50公里，若看交通隊的現場圖，我側撞他怎可能直線
      滑行，除非追撞和我停在那被原告衝撞，我又通過鑑定委
      員會的檢驗，主持人秀出了我兩受創的照片，我撞他，他
      衝撞我傷痕，會明顯不同，最可怕的是原告的動機看現場
      圖，他要在我右轉之前超我車，行車禮貌，我是右轉第一
      台，後車要讓前車，我車速20-30公里，他卻以超過我2倍
      的速度 40-50公里超車，鑑定委員會我分析失敗的原因，
      因猛加油造成引擎暫時的停頓，否則就過去了，法庭我說
      他自殺，鑑定委員會我說他表演特技，失敗了還能告我被
      主持人制止，要8,000元合理嗎？
（五）97年度北小調字第2021號，簡易調解庭，我說我勝，原告
      只要把鑑定費 3,000元付了就好，車子我自己修理，我輸
      賠原告15,000元，這是我的立場，是前我與原告溝通請他
      告訴他父親，沒想到我說勝了如何，就被他父親打斷，口
      出狂言說：「不會差我一分一毛修理費，我們談過幾次我
      不理他們，12月31日高等法院宣判完再談，修理費12,000
      元，他知道，該對兌他的承諾， 3月30日的辯論庭覺得法
      官對我很感冒，狀子律師寫錯了，我未在 5日前寄上答辯
      狀，就是不懂打官司才輸的，還有我用陳情函當證據法官
      一定覺得我有毛病，第 2天我立各將寫給法務部王部長的
      陳情函（備分）全部用答辯陳情狀的方式寄上，還有法務
      部移文單，司法院刑事廳書函，及最高法院檢察署函一併
      附上，爭取信任想一次解決，無奈車輛估價單修理費8,47
      4元，2.5個工作營業損失 3,526元共計為12,000元未扣除
      ，原告違規超車，衝撞後險上安全島，人車拖行近28公尺
      ，令人驚心動魄，息事案件，沒有理由的不和解，電話不
      接，留話不回，裝神弄鬼，像是從地球上消失了，從未告
      知賠償金額，拿不出收據卻想勒索 5萬元，用業務過失傷
      害罪 4個月威脅上訴人，經常在惡夢中驚醒，失眠，上訴
      人58歲，滿頭白髮，經不起如此摧殘，造成身心莫大苦痛
      ，要求8,000元精神賠償，故依民法第184條第1項、第193
      條第1項、第195條第1向前段、第191條之2、第196條之規
      定，被上訴人所請求急診費用650元，及關於上訴人之車
      輛修理費用及2.5個工作天之營業損失12,000元、精神賠
      償8,000元等共計20,650元，均應自被上訴人請求之數額
      中扣除。又上訴人被判20天拘役係因心情一鬆懈忘了傳司
      機作證，應扣除不合理之收據等語。
二、按關於請求給付金錢或其他代替物或有價證券之訴訟，其標
    的金額或價額在十萬元以下者，適用本章所定之小額程序。
    對於小額訴訟之第一審裁判，得上訴或抗告於管轄之地方法
    院，其審判以合議行之。對於前項第一審裁判之上訴或抗告
    ，非以其違背法令為理由，不得為之。至其上訴狀內應記載
    上訴理由，表明下列各款事項：一、原判決所違背之法令及
    其具體內容。二、依訴訟資料可認為原判決有違背法令之具
    體事實，民事訴訟法第436條之8第1項、第436條之24、第43
    6條之 25分別定有明文。另所謂判決違背法令，上訴人以原
    判決有不適用法規或適用不當為上訴理由時，其上訴狀或理
    由書應有具體之指摘，並揭示該法規之條項或其內容，若係
    成文法以外之法則，應揭示該法則之旨趣，倘為司法院解釋
    或本院之判例，則應揭示該判解之字號或其內容，如依民事
    訴訟法第 469條所列各款事由提起第三審上訴者，其上訴狀
    或理由書應揭示合於該條款之事實，最高法院67年台上字第
    2876號判例、 70年台上字第2027號判例、71年台上字第314
    號判例可資參考。是當事人於小額訴訟程序提起上訴，如依
    民事訴訟法第 468條規定，以第一審判決有不適用法規或適
    用法規不當為理由時，其上訴狀或理由書應有具體之指摘，
    並揭示該法規之條項或其內容。若係成文法以外之法則，應
    揭示該法則之旨趣。倘為司法院解釋、或最高法院之判例，
    則應揭示該判解之字號或其內容。如以民事訴訟法第 469條
    所列各款情形為理由時，其上訴狀或理由書，應揭示合於該
    條款之事實。上訴狀或理由書如未依此項方法表明者，即難
    認為已對第一審判決之違背法令有具體之指摘，其上訴自難
    認為合法。末按，當事人於第二審程序不得提出新攻擊或防
    禦方法。但因原法院違背法令致未能提出者，不在此限，民
    事訴訟法第436條之28亦有明文。
三、經查，本件上訴人上訴所主張之內容中，所執被上訴人所主
    張之醫療費用過高且無必要，又未告知上訴人應賠償之費用
    ，且當事人間之車禍並非可歸責於上訴人，上訴人有誠意與
    被上訴人協商等情，並未就原審判決有何違反法律之事由為
    具體指摘或表明依訴訟資料可認為原判決有違背法令等具體
    事實，其所述者僅係就原審法院依爭點調查結果所為證據之
    取捨、事實之認定為指摘，尚難認此部分上訴人已有合法指
    摘原審判決違背法令之情事。再者，上訴人另謂被上訴人威
    脅上訴人，致上訴人心生恐懼，及上訴人自身亦受有車輛修
    理費及2.5個工作天營業損失12,000元、精神上損害賠償
    8,000元等應由其中扣除之部分，觀諸上訴人上訴狀記載內
    容，係主張就此範圍金額應予扣除而有為抵銷抗辯之意，惟
    上訴人僅曾於所提出陳報狀中敘及其有「修理費8,474元、
    2.5 個工作日計12,000元」等情狀，並據以謂被上訴人所請
    求數額不合理（參見原審卷第99頁），尚難認其於第一審已
    有請求被上訴人賠償營業損害12,000元並據以與被上訴人對
    其請求為抵銷抗辯之意，就其餘上訴人上訴時所主張精神上
    損害賠償者8,000元者，亦絲毫未曾見上訴人於原審為任何
    主張遑論以之主張抵銷，其遲至第二審程序始提出新攻擊防
    禦方法，復未就其於第一審何以未提出一事為任何說明，實
    難認有原法院違背法令致其未能提出之情形，則依民事訴訟
    法第436條之28前段關於當事人於第二審程序不得提出新攻
    擊或防禦方法之規定，上訴人已不得就此再於第二審程序提
    出而執為上訴理由。另以，上訴人於上訴狀中所稱其有支出
    被上訴人所請求急診費用650元一節，並未見上訴人於原審
    為抗辯並提出證據方法，其於第二審上訴始陳明此情，依前
    揭規定意旨，亦屬新攻擊防禦方法而不得再行提出，是揆諸
    上開說明，上訴人提出本件上訴，並不合法，均應予駁回。
四、本件第二審訴訟費用確定為新台幣1,500元。
五、據上論結，本件上訴不合法，依民事訴訟法第436條之32 第
    1項、第2項、第444條第1項、第436條之19第1項、第95 條
    、第78條，裁定如主文。
中    華    民    國    98    年    8     月    3     日
              民事第六庭審判長法      官  劉坤典
                              法      官  林秀圓
                              法      官  林麗真
以上正本係照原本作成。
本件判決不得上訴。
中    華    民    國    98    年    8     月    3     日
                                書記官  黃士元


司法院資訊處製作；財團法人民間司法改革基金會備份。
